Inventaris van het archief van de Nederlandse diplomatieke vertegenwoordiging in Tsjechoslowakije/Tsjechië, (1956) 1975-2013
Nationaal Archief, Den Haag
- Ambassade Praag (Tsjechoslowakije/Tsjechië), A
  - Pers- en Culturele Zaken (PCZ), A4
    - Cultuur, A4.1
      - Het inventariseren van Rijkskunstbezit in de ambtswoning en op de posten, 1976 - 2004; 148-150; 1 pak en 2 omslagen
        - 1993 - 2004, 150; pak
      - Het voorbereiden van en deelnemen aan regionale PCZ-conferenties in het kader van het internationaal cultuurbeleid, 1993 - 1998; 151; pak
      - Het voorbereiden van de totstandkoming van het cultureel protocol tussen Nederland en Tsjechië in het kader van de culturele bilaterale samenwerking tussen beide landen, 1994 - 1995; 152; pak
      - Het bijdragen aan de versterking van de culturele functie ter bevordering van het internationaal cultuurbeleid, 1998 - 2002; 153; pak
    - Historie en cultureel erfgoed, A4.2
      - Het toezenden en ontvangen van tekst en muziek van het Nederlandse en het Tsjechische volkslied, naar aanleiding van verzoeken hiertoe van diverse personen, 1965 - 1999; 154-155; 2 omslagen
        - 1965 - 1984, 154; omslag
        - 1989 - 1999, 155; omslag
      - Het verlenen van medewerking aan de oprichting van een oorlogsmonument te Most, 1991 - 1999; 156; pak
      - Het verlenen van medewerking aan het organiseren van een tentoonstelling over Anne Frank te Praag, 1993 - 1998; 157; pak
      - Het verlenen van medewerking aan de overdracht van de in 1948 nagelaten goederen van Sidonie Nádherná aan het Nationaal Museum, 1994 - 1999; 158; pak
    - Programma's/projecten, A4.3
      - Het uitvoeren van en toezicht houden op het Programma Culturele Ambassade Projecten (PCAP), 1999 - 2012; 159-170; 1 pak en 11 omslagen
        - Algemeen: beleid en procedure van de projecten 1999 - 2003, 159; omslag
        - Archiprix and Archprix International / Centre for Central European Architecture 2004 - 2005, 160; omslag
        - Stil Moderno Summer Festival 2004 - 2005, 161; omslag
        - Martijn Padding Workshop 2005, 162; omslag
        - Black Sun Empire in Club Fleda in Brno 2006, 163; omslag
        - Cesta artist in residence program 2006 2006, 164; omslag
        - Meet factory week 2007 2007, 165; omslag
        - Divadelni Flora Theatre Festival 2008 te Olomouc 2008 / Concert van Omar Ka & Fula Band 2008, 166; pak
        - Dutch literary evening met medewerking van Franca Treur en Robert Vuijsje en de presentatie van het boek 'Holandska Citanka' 2011, 167; omslag
        - Tentoonstellingen 'Spare time' en 'Utopias on the verge of commonness' tijdens de International Triennial of Contemporary Art in de National Gallery te Praag 2011, 168; omslag
        - Caravan Hitchhiking Project tijdens het Tina-B Festival van Tjerk Ridder en Peter Bijl 2011 - 2012, 169; omslag
        - Vertoning van de Nederlandse film 'Justice for sale' tijdens Human Rights Day 2012, 170; omslag
      - Het uitvoeren van en toezicht houden op diverse subsidiëringsprojecten in het kader van het Programma Kleine Projecten (NON-ODA), 2003 - 2012; 171-184; 3 pakken en 11 omslagen
        Nota bene: NON-ODA: non official development aid
        - Human rights and good governance van de People in Need Foundation 2003 - 2004, 171; omslag
        - Publicatie van het boek over Nederlandse geschiedenis door Sylva Sklenárová 2006, 172; omslag
        - Holland Tram Project van 28 maart 2007 2007, 173; pak
        - Medewerking van Thijs van Baarsel aan de Academy of Early Music van de Masaryk University Brno 2007, 174; omslag
        - Summer Academy Awards 2008 / Holland Music Sessions 2008, 175; omslag
        - Catalogue Dutch masters / National Galery 2008 - 2012, 176; omslag
        - World Roma Festival Khamoro 2008 - 2012, 177-178
          - Days of Dutch Roma / Slovo 21 2008 - 2009, 177; pak
          - Concerts of the Dutch Jazz Swing Bands 2012, 178; pak
            Nota bene: Bevat CD-rom
        - Exhibition The Eventual / Futura Centre for Contemporary Art 2009, 179; omslag
        - 49th International Film Festival for Children and Youth 2009 te Zlin 2009 2009, 180; omslag
        - Concert Strange Attractorat at Jazz Dock / Liver Music s.r.o. 2009 - 2010, 181; omslag
        - Summer school of early music 2010, 182; omslag
        - United Islands of Prague 2010 met The dog called Phenix 2010 - 2011, 183; omslag
          Nota bene: Bevat cd's
        - Territorial workshop 2011, 184; omslag
      - Het uitvoeren van en toezicht houden op de website www.literatura.cz, 2005; 185; omslag
  - Politieke Zaken (PZ), A5
    - Algemeen, A5.01
      - Jaarrapporten over de jaren 1981 - 1983 van Tsjechoslowakije, 1980 - 1984; 186; omslag
    - Belangenbehartiging, A5.02
      - Het behartigen van de belangen van Luxemburg in Tsjechoslowakije en Tsjechië, 1985 - 2007; 187-189; 3 omslagen
        - 1985 - 1994, 187; omslag
          Nota bene: Bevat foto
        - 1988 - 1989, 188; omslag
        - 1999 - 2007, 189; omslag
    - Bezoeken, A5.03
      - Bezoeken van Tsjechoslowaakse en Tsjechische regerings- en parlementsleden aan Nederland, 1990 - 2009; 190-199; 4 pakken en 6 omslagen
        - Bezoeken van diverse Tsjechoslowaakse en Tsjechische bewindslieden 1990 - 2009, 190-193
          - 1990 - 1994, 190; pak
          - 1995 - 2000, 191; omslag
          - 2001 - 2007, 192; pak
          - 2008 - 2009, 193; pak
        - Bezoek van president V. Havel van 21 - 23 maart 1991 1991, 194; pak
        - Bezoeken van staatssecretaris P. Telicka van 7 en 8 april 1998 en bezoeken van parlementaire delegaties 1994 - 1999, 195; omslag
        - Bezoek van minister van Buitenlandse Zaken J. Zielieniec van 11 december 1995 1995, 196; omslag
        - Bezoek van premier V. Klaus van 1 februari 1995 1995, 197; omslag
        - Bezoek van premier M. Zeman van 24 januari 2000 1999 - 2000, 198; pak
        - Bezoek van premier S. Gross van 23 november 2004 2004, 199; omslag
      - Het voorbereiden en nabeschouwen van bezoeken van Nederlandse ministers en staatssecretarissen aan Tsjechië, 1992 - 2009; 200-223; 14 pakken en 10 omslagen
        - Diverse bezoeken 2008 - 2009, 200; omslag
        - Bezoek van minister van Binnenlandse Zaken C.I. Dales van 4 - 6 oktober 1993 1992 - 1993, 201; omslag
        - Bezoek van minister van Buitenlandse Zaken P.H. Kooijmans van 13 en 14 september 1993 en 23 en 24 maart 1994 1993 - 1994, 202; omslag
        - Bezoek van minister van Verkeer en Waterstaat J.R.H. Maij-Weggen van 17 en 18 november 1993 1993 - 1994, 203; pak
        - Bezoek van minister van Landbouw, Natuurbehoud en Visserij P. Bukman van 9 - 10 februari 1994 1994, 204; omslag
        - Bezoek van staatssecretaris van Buitenlandse Zaken M. Patijn van 24 januari 1996 1995 - 1996, 205; omslag
        - Bezoek van minister van Onderwijs, Cultuur en Wetenschappen F. van der Ploeg van 20 - 23 mei 1999 1999, 206; omslag
        - Bezoek van staatssecretaris van Buitenlandse Zaken D.A. Benschop van 21 oktober 1999 1999, 207-208
          - 1999, deel 1, 207; pak
          - 1999, deel 2, 208; pak
        - Bezoek van minister van Volkshuisvesting, Ruimtelijke Ordening en Milieubeheer J.P. Pronk van 22 - 24 oktober 1999 1999, 209-210
          - 1999 feb. - okt., 209; pak
          - 1999 okt. - nov., 210; pak
        - Bezoek van staatssecretaris van Buitenlandse Handel G. Ybema van 27 - 29 maart 2000 2000, 211; pak
        - Bezoek van minister van Volksgezondheid, Welzijn en Sport E. Borst-Eilers van 4 en 5 september 2000 2000 - 2001, 212; pak
        - Bezoek van minister van Ontwikkelingssamenwerking A.M.A. van Ardenne-van der Hoeven van 24 september 2004 2004, 213; pak
        - Bezoek van minister van Verkeer en Waterstaat K.H.M. Peijs van 26 - 28 januari 2004 2004, 214; omslag
        - Bezoek van minister-president J.P. Balkenende van 16 - 18 februari 2004 2004, 215-217
          - 2004, deel 1, 215; pak
          - 2004, deel 2, 216; omslag
          - 2004, deel 3, 217; pak
        - Bezoek van minister van Buitenlandse Zaken B.R. Bot van 3 november 2005 2005, 218-220
          - 2005, deel 1, 218; pak
          - 2005, deel 2, 219; pak
          - Achtergrondinformatie 2005, 220; omslag
        - Afgelast bezoek van minister van Verkeer en Waterstaat (VenW) in mei 2006, bezoek staatssecretaris van Buitenlandse Zaken F.C.G.M. Timmermans op 23 april 2007 en bezoek van minister van Sociale Zaken en Werkgelegenheid (SZW) J.P.H. Donner van 27 - 28 november 2007 2006 - 2007, 221; pak
        - Bezoek van minister-president J.P. Balkenende van 12 november 2008 2008, 222-223
          - Voorbereiding 2008, 222; pak
          - Voorbereiding en verslag 2008, 223; pak
      - Bezoeken van diverse internationale personen en groeperingen aan Tsjechië, 2001 - 2004; 224; omslag
      - Bezoeken van buitenlandse bewindslieden aan Tsjechië, 2001 - 2006; 225; omslag
    - Binnenlandse aangelegenheden, A5.04
      - Zittingen van het Centraal comité van de Communistische Partij Tsjechoslowakije, 1985 - 1989; 226; pak
      - Binnenlandse politieke aangelegenheden van Tsjechoslowakije, 1985 - 1998; 227-231; 4 pakken en 1 omslag
        - 1985 - 1988 juli, 227; pak
        - 1988 aug. - 1989, 228; pak
        - 1990 - 1991 nov., 229; pak
        - 1991 dec. - 1992 nov., 230; pak
        - 1992 dec. - 1998 juni, 231; pak
      - Minderhedenproblematiek in Tsjechoslowakije en andere Oost-Europese landen, 1985 - 1998; 232; omslag
      - Politieke Verslagen Eerste en Tweede Halfjaar 1987 inzake de binnenlandse politieke ontwikkelingen in Tsjechoslowakije, 1986 - 1988; 233; omslag
      - Kiesrecht en stemrecht van Nederlanders in Tsjechoslowakije, 1987 - 1989; 234; omslag
      - Politieke partijen in de Tsjechische Republiek, 1990 - 1999; 235-236; 2 pakken
        - 1990 - 1994 aug., 235; pak
        - 1994 sep. - 1999, 236; pak
      - Totstandkoming en wijziging van de Grondwet in Tsjechië, 1990 - 2000; 237; pak
      - Verhoudingen tussen kerk en staat in Tsjechoslowakije en Tsjechië, 1990 - 2006; 238; pak
      - Verkiezingen in Tsjechoslowakije en Tsjechië, 1992 - 1998; 239; pak
      - Functioneren van de buitenlandse veiligheidsdiensten (BIS en UZSI) van Tsjechoslowakije, 1993 - 2005; 240-241; 1 pak en 1 omslag
        - 1993 - 2001, 240; pak
          Openbaarheid beperkt tot 01-01-2052
        - 2002 - 2005, 241; omslag
          Openbaarheid beperkt tot 01-01-2056
      - Verloop en de uitslagen van de senaatsverkiezingen van de Tsjechische Republiek, 1996 - 1999; 242; omslag
      - Binnenlandse politiek van Tsjechië, 1997 - 2004; 243-245; 3 pakken
        - 1997 - 2006, 243; pak
        - 1999 - 2001, 244; pak
        - 2002 - 2004, 245; pak
      - Wijziging van de Tsjechische Kieswet, 1998 - 2000; 246; omslag
      - Dreiging van Koerdische en Servische acties en demonstraties in Praag, 1999 - 2000; 247; omslag
      - Rechts-extremisme in Tsjechoslowakije, 2000 - 2002; 248; omslag
      - Parlementsverkiezingen en kabinetsformatie van 2002 in Tsjechië, 2001 - 2002; 249; omslag
      - Hervorming van het pensioenstelsel in Tsjechië, 2001 - 2008; 250; omslag
      - Hulp van landen van de Europese Unie (EU) aan Tsjechië na de watersnoodsituatie van augustus 2002, veroorzaakt door overstromingen, 2002 - 2003; 251; pak
      - Samenstelling en functioneren van ministeries en andere overheidsorganen, 2002 - 2008; 252; pak
      - Voortbestaan van de Benes-decreten in Tsjechië met betrekking tot de onteigening en verdrijving van Duitsers en Hongaren na de Tweede Wereldoorlog in het kader tot de toetreding van Tsjechië tot de Europese Unie (EU), 2002 - 2009; 253; omslag
    - Buitenlandse politiek, A5.05
      - Bilaterale betrekkingen van Tsjechoslowakije/Tsjechië met andere landen, 1970 - 2009; 254-273; 3 pakken en 17 omslagen
        - Diverse landen 1985 - 1997, 254; omslag
        - Belarus (Wit-Rusland) 2002 - 2006, 255; omslag
        - België 1985 - 2006, 256-257
          - 1985 - 1997, 256; omslag
          - 2001 - 2006, 257; omslag
        - Canada 1986 - 2006, 258-259
          - 1986 - 1990, 258; omslag
          - 1997 - 2006, 259; omslag
        - Cuba 2000 - 2002, 260; omslag
        - Duitsland 1970 - 1998, 261-263
          - 1970, 261; omslag
          - 1990 - 1993, 262; pak
          - 1995 - 1998, 263; pak
        - Frankrijk 1985 - 1997, 264; omslag
        - Midden Oosten 1987 - 1998, 265; omslag
        - Nederland 1986 - 2009, 266-268
          - 1986 - 1996, 266; omslag
          - 1999 - 2001, 267; omslag
          - 2006 - 2009, 268; omslag
        - Oostenrijk 1985 - 2002, 269; pak
        - Polen 1990 - 1998, 270; omslag
        - Sowjet-Unie en Rusland 1984 - 1997, 271-272
          - Sowjet-Unie 1984 - 1989, 271; omslag
          - Rusland 1995 - 1997, 272; omslag
        - Verenigd Koninkrijk 1985 - 1998, 273; omslag
      - Spionagezaken en uitwijzingen in Tsjechoslowakije, 1976 - 1993; 274; omslag
      - Oost-west verhoudingen, 1985 - 1989; 275; omslag
      - Het informeren van het ministerie van Buitenlandse zaken van Tsjechoslowakije inzake de verkrijging van de status aparte van Aruba binnen het Koninkrijk der Nederlanden per 1 januari 1996, 1985 - 1990; 276; omslag
      - Problematiek rondom het Tsjechisch - Hongaars stuwdammenproject Gabcikovo-Nagymaros, 1985 - 1993; 277-280; 4 pakken
        - 1985 - 1992 mei 13, 277; pak
        - 1992 mei 15 - okt. 26, 278; pak
        - 1992 okt. 27 - dec., 279; pak
        - 1992 dec. - 1993, 280; pak
      - Buitenlands beleid van Tsjechoslowakije en Tsjechië, 1985 - 2012; 281-284; 3 pakken en 1 omslag
        - 1985 - 1989, 281; omslag
        - 1990 - 1994, 282; pak
        - 1995 - 2010, 283; pak
        - 2011 - 2012, 284; omslag
      - Erkenning van Nederland van de nieuwe republieken Tsjechië en Slowakije en na de splitsing van de Tsjechische en Slowaakse Federale Republiek, 1986 - 1993; 285; omslag
      - Besprekingen tussen Tsjechië en Duitsland over de 'Sudetenkwestie' ter verbetering van de Tsjechisch-Duitse betrekkingen, 1991 - 1998; 286; pak
      - Bilaterale verdragsbetrekkingen tussen Tsjechië en Nederland en tussen Tsjechië en Slowakije, 1992 - 1996; 287; pak
      - Tsjechische opstelling jegens het Stabiliteitspact (Plan Balladur) van de Organisatie van Veiligheid en Samenwerking in Europa (OVSE), 1993 - 1999; 288-290; 1 pak en 2 omslagen
        - 1993 - 1994, 288; pak
        - 1995, 289; omslag
        - 1999, 290; pak
      - Scheiding van Slowakije van Tsjechië en de monetaire en economische situatie van Slowakije, 1995 - 1998; 291; omslag
      - Overname en implementatie van het Justitie en Binnenlandse Zaken (JBZ)-acquis (overname en implementatie van de regels van de Europese Unie) en de justitiële hervormingen in Tsjechië, 1998 - 2001; 292; pak
      - Bilaterale betrekkingen tussen Tsjechië en Nederland, 1999 - 2007; 293; pak
    - Mensenrechten, A5.06
      - Activiteiten van de mensenrechtenbeweging Charta 77, de buitenlandse contacten van de beweging en het proces tegen gearresteerde Charta-leden, 1977 - 1996; 294-298; 4 pakken en 1 omslag
        - 1977 - 1978, 294; pak
        - 1979 - 1980, 295; omslag
        - 1981 - 1983, 296; pak
        - 1985 - 1988, 297; pak
        - 1989 - 1996, 298; pak
      - Behandeling van politieke dissidenten in Tsjechoslowakije, 1983 - 1988; 299-300; 1 pak en 1 omslag
        - 1983 - 1984, 299; omslag
        - 1985 - 1988, 300; pak
      - Tsjechisch mensenrechtenbeleid, 1985 - 2004; 301-305; 5 pakken
        - 1985 - 1994, 301; pak
        - 1989 - 1993, 302; pak
        - 1995 - 1999, 303; pak
        - 2002 - 2004, 304; pak
        - Bijlagen 2002 - 2003, 305; pak
      - Problematiek van de positie van Roma (zigeuners) in Tsjechië, 1990 - 1999; 306-310; 5 pakken
        - 1990 - 1993 aug., 306; pak
        - 1993 sep. - 1995 apr., 307; pak
        - 1995 mei - 1996, 308; pak
        - 1997 -1998 sep. 21, 309; pak
        - 1998 sep. 23 - 1999, 310; pak
          Nota bene: Bevat Kamervragen
      - Ambtsberichten met betrekking tot Roma, 1999 - 2001; 311; pak
    - Organisaties, A5.07
      - Kandidatuur van oud-minister H.O.C.R. Ruding voor het voorzitterschap van de Europese Bank voor Wederopbouw en Ontwikkeling (EBRD), 1990; 312; omslag
      - Voorbereidingen voor de toetreding van Tsjechië tot de Europese Unie (EU), 1990 - 2003; 313-322; 9 pakken en 1 omslag
        - 1990, 313; omslag
        - 1991 - 1993, 314; pak
        - 1994 feb. - okt., 315; pak
        - 1994 nov. - 1995, 316; pak
        - 1996, deel 1, 317; pak
        - 1996, deel 2, 318; pak
        - 1997 - 1998, 319; pak
        - 1999, 320; pak
        - 2000, 321; pak
        - 2001 - 2003, 322; pak
      - Programma voor communautaire steun aan de landen van Midden- en Oost-Europa (PHARE) van de Europese Unie (EU) in het kader van de voorbereidingen voor de toetreding van Tsjechië tot de EU, 1992 - 1993; 323-328; 3 pakken en 3 omslagen
        - 1992 - 1993 mrt., 323; omslag
        - 1993 apr. - juli, 324; omslag
        - 1993 aug., 325; pak
        - 1993 sep., 326; omslag
        - 1993 okt., 327; pak
        - 1993 nov., 328; pak
      - Beleidsvoorbereidingen en -uitdragingen inzake het programma in het kader van Pologne, Hongrie: Aide à la Reconstruction Economique (PHARE-programma), 1995 - 1999; 329; pak
      - Toetreding van Tsjechië tot de Noord-Atlantische Verdragsorganisatie (NAVO), 1998 - 1999; 330; pak
      - Uitbreiding van de Europese Unie met nieuwe lidstaten en het mede-voorbereiden van de onderhandelingen hierover, 2000 - 2002; 331-332; 2 pakken
        - 2000 - 2001, 331; pak
        - 2002, 332; pak
          Openbaarheid beperkt tot 01-01-2053
      - Uitbreiding van de Noord-Atlantische Verdragsorganisatie (NAVO) met diverse Oostbloklanden, 2002 - 2006; 333; pak
        Openbaarheid beperkt tot 01-01-3082
      - Betrekkingen tussen de Noord-Atlantische Verdragsorganisatie (NAVO) en diverse landen, 2002 - 2009; 334; pak
    - Protocol, A5.08
      - Wijziging van de landsnaam Tsjechoslowaakse Socialistische Republiek in de Tsjechische en Slowaakse Federale Republiek per 23 april 1990, 1985 - 1991; 335; omslag
      - Het behandelen van voordrachten voor verlening van koninklijke onderscheidingen, 1985 - 2012; 336-337; 1 pak en 1 omslag
        - 1985 - 1994, 336; pak
          Openbaarheid beperkt tot 01-01-2070
        - 2012, 337; omslag
      - Voorschriften met betrekking tot Nederlandse en Tsjechische vlaggen, 1989 - 2002; 338; omslag
      - Het behandelen van agrémentsaanvragen (verzoek om formele toestemming om als diplomaat werkzaam te zijn) voor te benoemen Tsjechoslowaakse ambassadeurs in Nederland, 1990 - 2011; 339-340; 2 omslagen
        - 1990 - 1997, 339; omslag
        - 2001 - 2011, 340; omslag
      - Het voorbereiden van een voorgenomen staatsbezoek van koningin Beatrix en prins Claus in 1992 aan Tsjechoslowakije, dat niet doorgaat in verband met de afsplitsing van Tsjechië en Slowakije, 1991 - 1992; 341; omslag
        Openbaarheid beperkt tot 01-01-2043
      - Het aanbieden van de geloofsbrieven van Nederlandse ambassadeurs in Tsjechië, 1991 - 2009; 342-347; 6 omslagen
        - H. Heinemann 1991, 342; omslag
        - L.J.R.J.B.W.G.E.M graaf de Marchant et d'Ansembourg 1996, 343; omslag
        - R.J. van Houtum 1998, 344; omslag
        - I.L. van Veldhuizen-Rothenbücher 2002, 345; omslag
        - J.L. van Hoorn 2006 - 2009, 346; omslag
        - J.C. Henneman 2009, 347; omslag
      - Het voorbereiden van een staatsbezoek van koningin Beatrix en prins Claus van 22 - 24 maart 1994 aan Tsjechië, 1993 - 1994; 348-351; 3 pakken en 1 omslag
        - Voorbereiding en documentatiemateriaal van het staatsbezoek 1993 - 1994, 348; pak
        - Voorbereiding van het staatsbezoek 1993 - 1994, 349; pak
          Openbaarheid beperkt tot 01-01-2045
        - Achtergrondinformatie voor de Koningin 1994, 350; omslag
        - Verzorgen van het draaiboek voor de inzet van het ambassadepersoneel 1994, 351; pak
      - Het voorbereiden en afhandelen van een privébezoek van prins Claus op 13 maart 2001 aan Tsjechië, 2001 - 2002; 352; omslag
      - Het voorbereiden van een bezoek van prins Willem-Alexander en prinses Maxima van 1 - 4 juli 2003 aan Tsjechië in verband met de deelname aan een bijeenkomst van het Internationaal Olympisch Comité (IOC), 353; omslag
      - Het voorbereiden en afronden van het bezoek van prins Willem-Alexander van 3 juni 2004 aan Tsjechië, 354; pak
    - Terrorisme, A5.09
      - Terrorismebestrijding naar aanleiding van de aanslagen op het World Trade Centre en het Pentagon in de Verenigde staten van 11 september 2001, 355-356; 1 pak en 1 omslag
        - Berichtgeving van de Noord-Atlantische Verdragsorganisatie (NAVO) 2001, 355; pak
        - Maatregelen van Tsjechië in het kader van de terrorismebestrijding 2001, 356; omslag
    - Militaire aangelegenheden, A5.10
      - Wijziging van de vervulling van de militaire dienstplicht en de behandeling van dienstweigeraars in Tsjechoslowakije, 1985 - 1991; 357; omslag
      - Bijeenkomsten van de Nuclear Suppliers Group (NSG) inzake non-proliferatie van kernwapens, 1985 - 1993; 358; pak
      - Stand van zaken met betrekking tot de wereldwijde ontwapening, bewapening en wapenbeheersing, 1985 - 1993; 359; omslag
      - Aangelegenheden inzake het Open Skies-verdrag, 1989 - 1993; 360; omslag
        Nota bene: Verdrag tussen NAVO- en voormalige Warschaupact-lidstaten om wederzijds het luchtruim open te stellen voor elkanders vliegtuigen om foto- en radarbeelden te mogen maken van elkaars territorium om op deze wijze de vrede te bewaren en conflicten te vermijden
      - Militaire samenwerking tussen Tsjechoslowakije/Tsjechië en Nederland, 1991 - 1994; 361-362; 1 pak en 1 omslag
        - 1991 - 1993 juni, 361; omslag
        - 1993 juli - 1994, 362; pak
      - Ontwikkelingen in het Tsjechische leger, 1991 - 1998; 363; pak
      - Inspecties in Tsjechië in het kader van het Verdrag inzake Conventionele Strijdkrachten in Europa (CSE-verdrag), 1993 - 1996; 364; omslag
    - Programma's/projecten, A5.11
      - Het uitvoeren van en toezicht houden op diverse projecten in het kader van Programma Samenwerking Oost-Europa (PSO), 1990 - 1992; 365-369; 5 omslagen
        - Care of handicapped 1990, 365; omslag
        - Crash winter courses for lectures in economics 1990 - 1991, 366; omslag
        - From planned economy to dynamic management 1991, 367; omslag
        - Topmanagement conferences and management courses 1991, 368; omslag
        - Reorganization of the Czech Ministry of Education and the Czech Inspectorate for Education 1992, 369; omslag
      - Het uitvoeren van en toezicht houden op diverse subsidiëringsprojecten in het kader van het Matra-KAP (Kleine Ambassade Projecten) programma, 1996 - 2009; 370-384; 5 pakken en 10 omslagen
        Nota bene: Het doel van het Matra-programma is de institutionalisering van democratische normen en waarden en de ontwikkeling van burgerschap in het kader van een transitieproces in landen in Midden- en Oost-Europa. Matra (Maatschappelijke Transitie) ondersteunt activiteiten die dit proces van verandering stimuleren
        - Fourth international conference 'emergency planning education' (20-22 oktober 1997) / risk communication in the Czech Republic 1996 - 2001, 370; pak
        - Publishing EkoList environmental magazine (98/028) door Brontosauri Ekocentrum Zeleny klub 1998 - 2000, 371; pak
          Nota bene: Bevat ingebonden magazines
        - Festival Alternativa '99 UNIJAZZ 1999 - 2000, 372; omslag
        - Pre-accession support programma for municipalities 1999 - 2003, 373; omslag
        - Education and awareness raising on toxic substances 2001 - 2003, 374; omslag
        - Summer School of History van Centre for Reform of Graduation Examination (CERMAT) 2002 - 2003, 375; omslag
        - Reducing risks associated with drug use 2002 - 2004, 376; omslag